【裁判字號】    89,交易,95
【裁判日期】    890726
【裁判案由】    公共危險
【裁判全文】
臺灣彰化地方法院刑事判決                          八十九年度交易字第九五號
    公  訴  人  臺灣彰化地方法院檢察署檢察官
    被      告  甲○○
右列被告因公共危險案件，經檢察官聲請簡易判決處刑（八十九年度偵字第三八二八
號），本院彰化簡易庭認應適用通常程序審理，移送本院，本院判決如左:
        主    文
甲○○無罪。
        理    由
一、公訴意旨略以：被告甲○○於民國八十九年五月十二日晚上十時四十分許，明知
    酒醉（即飲酒後吐氣所含酒精成分超過每公升０．二五毫克以上，案發當時酒精
    測試度為每公升０．二六毫克）不能安全駕駛動力交通工具，而仍駕駛車牌號碼
    Ｊ二─０一六一號自用小客車，自彰化縣花壇鄉○○路○段勝中加油站駛出，欲
    左轉中山路往彰化市方向行駛，途經中山路一段與番花路口，因酒醉及疏未注意
    車前狀況，致撞及由陳明對所駕駛，沿彰化縣花壇鄉○○路，由北往南方向行駛
    ，欲左轉番花路之車牌號碼Ａ七─九三二八號自用小客車，二車均生有損害，因
    認被告甲○○涉有刑法第一百八十五條之三服用酒類，不能安全駕駛動力交通工
    具而駕駛之罪嫌云云。
二、按犯罪事實應依證據認之，無證據不得推定其犯罪事實；又不能證明被告犯罪者
    ，應諭知無罪之判決，刑事訴訟法第一百五十四條及第三百零一條第一項定有明
    文。再按認定不利被告之事實，須依積極之證據，苟積極證據不足為不利於被告
    事實之認定，更不必有何有利之證據，最高法院著有三十年上字第八一六號判例
    可資參照。本件訊據被告甲○○固承認其於飲酒後吐氣所含酒精成分為每公升０
    ．二六毫克時尚駕駛前開自用小客車，適與陳明對發生撞及肇事之事實，惟堅決
    否認涉有服用酒類，不能安全駕駛動力交通工具而駕駛之犯行，並辯稱：其當時
    與常人無異，非常清醒，精神狀態並未達不能安全駕駛動力交通工具之程度，故
    伊並未觸法等語。經查：公訴人認被告甲○○涉有前開犯行，無非以被告甲○○
    酒後吐氣所含酒精成分為每公升０．二六毫克，及案件測試觀察紀錄表所示：被
    告甲○○當時有講話分貝提升之跡象為依據。按刑法第一百八十五條之三所謂「
    不能安全駕駛動力交通工具」者應係指行為人之精神狀態與正常有異，如有顯明
    錯誤之駕駛行為、語無論次、昏睡、哭鬧、舉止失衡等情，致不能安全駕駛動力
    交通工具而言，否則，若僅係酒後其吐氣所含酒精成分略高為每公升０．二五毫
    克而其餘行止均正常，則尚難以刑法第刑法第一百八十五條之三服用酒類，不能
    安全駕駛動力交通工具而駕駛之罪相論處，本件被告甲○○於肇事後，接受現場
    處理之員警偵訊時，其身上無濃厚酒味，非但意識清醒，應答流暢，且走路平穩
    沒有搖晃現象，再者被告甲○○當時說話之聲音固有此略有高些，惟並未至大聲
    呼喊之程度等情，業據證人即處理之警員丙○○到庭結證屬實，是被告甲○○所
    辯，尚可採信。顯見本件被告甲○○當僅係酒後其吐氣所含酒精成分略高為每公
    升０．二五毫克，非但未到達法定酒醉程度之每公升０．五五毫克，且精神狀態
    與正常人無異，並未達不能安全駕駛動力交通工具之程度，是依前開說明，本件
    被告甲○○酒後駕車之行為，縱有不當，亦不能以刑法第一百八十五條之三服用
    酒類，不能安全駕駛動力交通工具而駕駛之罪相繩，可採信。此外，復查無其他
    積極證據，足茲認定被告甲○○涉有公訴人所指之犯行，其犯罪即屬不能證明，
    自應為無罪之諭知，以免冤抑。
據上論斷，應依刑事訴訟法第三百零一條第一項，判決如主文。
本案經察官乙○○到庭執行職務。
中      華      民      國      八十九      年    七    月  二十六  日
                                臺灣彰化地方法院刑事第二庭
                                      法      官  洪  志  賢
右正本證明與原本無異。
如不服本判決，應於判決送達後十日內，向本院提出上訴狀（須附繕本）。
告訴人或被害人對於判決如有不服具備理由請求檢察官上訴者，其上訴期間之計算係
以檢察官收受判決正本之日期為準。
                                      法院書記官  洪  年  慶
中      華      民      國      八十九      年    八    月    二    日


司法院資訊處製作；財團法人民間司法改革基金會備份。
